最高法院刑事判決　　　　　　九十四年度台上字第五五五五號
　　上　訴　人　甲○○
　　　　　　　　　　　　1段1.
　　選任辯護人　李建民律師
上列上訴人因違反廢棄物清理法案件，不服台灣高等法院中華民
國九十四年七月二十六日第二審判決（九十四年度上訴字第一一
七六號，起訴案號：台灣士林地方法院檢察署九十一年度偵字第
二四三三、五一０九、五八０六、七０一０號），提起上訴，本
院判決如下：
    主  文
上訴駁回。
    理  由
按刑事訴訟法第三百七十七條規定，上訴於第三審法院，非以判
決違背法令為理由，不得為之。是提起第三審上訴，應以原判決
違背法令為理由，係屬法定要件。如果上訴理由狀並未依據卷內
訴訟資料，具體指摘原判決不適用何種法則或如何適用不當，或
所指摘原判決違法情事，顯與法律規定得為第三審上訴理由之違
法情形，不相適合時，均應認其上訴為違背法律上之程式，予以
駁回。本件原判決撤銷第一審不當之判決，仍論處上訴人甲○○
違反廢棄物清理法第四十六條第二項罪刑。已詳敘認定犯罪事實
之依據及憑以認定之理由，並對上訴人否認犯罪之辯詞，如何不
足採信，均已依據卷內資料予以指駁及說明，從形式上觀察，原
判決並無違背法令情形。按事實之認定及證據之取捨，乃屬事實
審法院之職權，證人等所為供述及合法調查所得之證據，何者為
可採，事實審法院本得參酌其他相關證據為自由之判斷，苟無違
反經驗法則或論理法則，自難指為違法。原判決依憑上訴人甲○
○於警詢、偵審中之部分自承，證人徐茂霖及柯進明於一審交互
詰問之供述，證人李振宜及戴亦頫於警詢、偵查及一審之證述，
證人即台北縣政府環境保護局稽查員林國超於偵查中之證詞，並
有營利事業登記證一紙、各次遭查獲現場照片等附卷可稽，認定
上訴人確有本件犯行，摒棄不採上訴人所辯及證人徐茂霖、柯進
明事後迴護之詞，其證據之取捨及證明力之判斷於法均無不合，
亦無判決不載理由之違誤。上訴意旨謂原審適用內政部於民國九
十一年七月二十九日公佈之「營建事業廢棄物再利用管理辦法」
，認定伊未依規定取得再利用機構資格，有違刑法第一條罪刑法
定原則及法律不溯既往原則，且證人徐茂霖拒絕在偵查卷第五一
０九號第二七頁所附之相片簽名，係有利於伊之證據，原審未記
載其不採之理由，有判決不載理由等語。惟查原判決係以廢棄物
清理法第四十一條規定，從事廢棄物清除、處理業務者，應向直
轄市、縣（市）主管機關或中央主管機關委託之機關申請核發公
民營廢棄物清除處理機構許可文件後，始得受託清除、處理廢棄
物業務。違反者同法第四十六條第一項第四款及第二項訂有處罰
。本件上訴人係無許可文件，以經營廢棄物處理為常業，原判決
係以其違反廢棄物清理法第四十六條第二項規定處罰，並非以內
政部於民國九十一年七月二十九日公佈之「營建事業廢棄物再利
用管理辦法」為處罰依據，上訴人執此爭執，洵有誤會。又證人
徐茂霖雖於偵查卷第五一０九號第二七頁所附之照片拒絕簽名，
惟於一審時，法官問：「（提示偵字第五一０九號第二七頁照片
）這是否你去倒的？」，被告徐茂霖答：「對」（見一審卷第一
六二頁），故縱徐茂霖於偵字第五一０九號第二七頁所附之照片
拒絕簽名，其已於審判時承認相片之內容，該部分對上訴人非為
有利之證據，原判決縱未說明不採之原因，亦無判決不載理由之
違誤。再者刑事訴訟法第三百七十九條第十款所謂應於審判期日
調查之證據，必須該證據確與待證事實有重要關係，就其案情委
有調查之必要者而言。本件事證已臻明確，原審未再傳訊證人徐
茂霖、柯進明、戴亦頫、承辦警員黃國振及稽查人員等人為無益
之調查，自不得指為調查未盡。其餘上訴意旨徒憑己意，對原審
認事用法職權之適法行使任意指摘，顯與法定上訴第三審之形式
要件不符，其上訴違背法律上之程式，應予駁回。
據上論結，應依刑事訴訟法第三百九十五條前段，判決如主文。
中　　華　　民　　國　九十四　年　　十　　月　　六　　日
                      最高法院刑事第四庭
                          審判長法官  謝　家　鶴
                                法官  洪　文　章
                                法官  花　滿　堂
                                法官  陳　世　淙
                                法官  洪　佳　濱
      本件正本證明與原本無異
                                      書  記  官
中　　華　　民　　國　九十四　年　　十　　月　 十九 　日
                                                      Ｖ
